【裁判字號】    95,聲再,66
【裁判日期】    950421
【裁判案由】    聲請再審
【裁判全文】
臺灣高等法院臺中分院刑事裁定          95年度聲再字第66號
再審聲請人
即受判決人  甲○○
上列聲請人因聲請再審案件，對於最高法院五十四年二月十七日
五十四年度台上字第三三六號確定判決，聲請再審，本院裁定如
下：
    主  文
再審之聲請駁回。
    理  由
一、再審意旨如附件再審聲請狀。
二、按刑事訴訟法第四百二十條第一項第六款固規定，有罪之判
    決確定後，因發現確實之新證據，足認受有罪判決之人應受
    無罪、免訴、免刑或輕於原判決所認罪名之判決者，為受判
    決人之利益，得聲請再審。惟刑事訴訟法第四百十三條第一
    項第六款所稱發見確實之新證據，係指當時已經存在而發見
    在後或審判時未經注意之證據，且能證明原確定判決所認定
    之事實為錯誤者而言，與在認定事實後因以論處罪刑所應依
    據之法律無涉 (最高法院三十五年特抗字第二十一號判例參
    照)；刑事訴訟法第四百十三條第一項第六款所稱發見確實
    之新證據，係指就證據之本身形式上觀察，毋須經調查程序
    ，顯然可認為足以動搖原確定之判決者而言 (最高法院四十
    台抗字第二號判例參照)；刑事訴訟法第四百十三條第一項
    第六款所謂確實之新證據，須以可認為確實足以動搖原確定
    判決，而為受判決人有利之判決者為限。抗告人聲請再審，
    係請傳證人某甲等證明其在偵查中供述係受看守某乙所脅迫
    ，既非判決後發現之新證據，而為抗告人於判決前所明知，
    又非不須調查之確實新證據，自不能謂為有再審之理由 (最
    高法院四十一年台抗字第一號判例參照)；刑事訴訟法第四
    百十三條第一項第六款所謂確實之新證據，固非以絕對不須
    經過調查程序為條件，但必須可認為確實足以動搖原確定判
    決而為受判決人有利之判決者為限，倘受判決人因對有利之
    主張為原確定判決所不採，事後任意由人出一證明書，證明
    受判決人前次所為有利之主張，係屬實在，憑以聲請再審，
    此項證據既非判決後所發見，又非不須調查之確定新證據，
    顯然不足以使原確定判決發生動搖，即難據以開始再審 (最
    高法院四十九年台抗字第七十二號判例參照 )。又經法院認
    無再審理由以裁定駁回後，不得更以同一原因聲請再審，刑
    事訴訟法第四百三十四條第二項定有明文。本件最高法院五
    十四年度台上字第三三六號判決認本院五十三年八月二十八
    日判決判依據告訴人李天送之指訴、證人呂宇霖、許西川、
    張開之證言、龍岩糖廠移送公函、物領據、現場圖說 (包
    括保警隊所繪製者)及聲請人最初在保警隊之自白、驗斷書
    籌等證據判處被告共犯結夥三人以上竊盜及過失致死罪，處
    有期徒刑五年並無不當，而駁回聲請人之上訴。經查聲請人
    所提之龍岩農場略圖、水泥柱位置圖，究係何人於何時所繪
    不詳，均未能顯示聲請人承租之土地是否包括砍代之木麻黃
    所在之一○六之一號，與其餘所提之曾磨、曾金標、郭進財
    、龍岩糖廠員工陳成等聯名之證明書及許頭、詹海、曾金標
    於水泥位置圖上之簽署，咸非不須經調查，顯可認為足以動
    搖原確定判決，至聲請人所稱黃萬得根據圖根境界鑑定結果
    龍岩段一○五之三與一○六之一號土地共同出租與聲請人，
    並未能提出證據證明。另聲請人所提溫富華、陳耀樞出具之
    證明書及蔬菜園供應零售表、照片 (證明其所述綠竹全部生
    長第一０六之一地號土地上，其他位置沒有綠竹，該綠竹筍
    便宜市價三成以上出售龍岩糖廠之員工)、嘉義地方法院四
    十二年度訴字第三九九號判決書、台灣雲林地方法院五十四
    年度偵字第三一二號處分書暨所述曾磨供證渠接任糖廠生活
    組時依前任交接，聲請人承租地係以籬笆為界等，業據聲請
    人之前向本院聲請再審時提出，經本院裁定駁回確定，有本
    院七十八年度聲再字第二七三號 (附於聲請人所提之證物內
    )及九十年度聲再字第一一一號裁定可參，聲請人自不得再
    以同一原因聲請再審，綜上所述，本件聲請並無再審理由，
    應予駁回。
三、據上論斷，應依同法第四百三十四條裁定如主文。
中    華    民    國    95    年    4     月    21    日
                刑事第九庭  審判長法  官  陳  筱  珮
                                  法  官  余  仕  明
                                  法  官  康  應  龍
上列正本證明與原本無異。
不得抗告。
                                  書記官  姚  錫  鈞
中    華    民    國    95    年    4     月    24    日
                                                      Ｆ


司法院資訊處製作；財團法人民間司法改革基金會備份。
